【裁判字號】    92,毒抗,116
【裁判日期】    920624
【裁判案由】    聲請觀察勒戒
【裁判全文】
臺灣高等法院高雄分院刑事裁定                    九十二年度毒抗字第一一六號
    抗  告  人
    即  被  告  乙○○
右列抗告人因聲請觀察勒戒案件，不服臺灣高雄甲方法院中華民國九十二年五月二日
裁定（九十二年度毒偵字第二四一○號），提起抗告，本院裁定如左：
    主  文
抗告駁回。
    理  由
一、原審裁定略以：被告乙○○於民國九十二年一月十二日下午一時三十分許回溯二
    十四小時內之某時，在某不詳處所，以不詳方法施用第二級毒品ＭＤＭＡ一次，
    為警於同日查獲。訊據被告雖矢口否認犯行，惟被告經警查獲時所採集之尿液經
    檢驗呈現毒品ＭＤＭＡ陽性反應，有高雄市立凱旋醫院尿液檢驗成績書乙紙附卷
    可稽，堪認被告確有施用第二級毒品之犯行，爰依毒品危害防制條例第二十條第
    一項及觀察勒戒處分執行條例第三條第一項規定，裁定將被告送勒戒處所觀察、
    勒戒等情。
二、抗告意旨略以：抗告人即被告曾因交友不慎而第一次施用第二級毒品，惟最近四
    個月來已不曾再接觸或施用任何毒品，已無觀察、勒戒之必要，若裁定抗告仍須
    送觀察、勒戒，勢必造成抗告人工作上之困擾，甚至被解雇之命運，為此提起抗
    告，請求撤銷原裁定云云。
三、按毒品危害防制條例第二十條第一項規定，犯施用第一、二級毒品之罪者，檢察
    官應先將被告送勒戒處所觀察、勒戒。申言之，有施用第一、二級毒品者，即應
    依法送觀察勒戒，並不以有施用毒品成癮者為必要。經查，被告於九十二年一月
    十一日四時二十分許，在高雄市新興區○○○路四十七號玖壹壹舞場消費時，經
    檢察官率警執行臨檢，於現場舞池等處查獲散落之第二級毒品ＭＤＭＡ九十九顆
    ，且被告經警採取其尿液送請高雄市立凱旋醫院鑑驗，分別以免疫學分析法及氣
    象層析質譜儀法進行篩檢結果，檢測出含有ＭＤＭＡ陽性反應，此有上揭醫院出
    具之煙毒尿液檢驗成績書及採證代碼對照表各一紙在卷可憑，且為抗告人於本件
    抗告時所自承在狀，顯見抗告人確有施用第二級毒品ＭＤＭＡ犯行甚明。從而原
    審依毒品危害防制條例第二十條第一項之規定，以被告施用第二級毒品應送勒戒
    處所觀察勒戒之裁定，核無不合。至抗告人是否有無必要送戒治，尚須經法定勒
    戒所觀察勒戒判定結果，若真無繼續施用毒品之傾向，僅係將來是否毋庸再送戒
    治處所繼續施予強制戒治之問題。本件抗告尚無理由，應予駁回。
四、據上論結，應依刑事訴訟法第四百十二條，裁定如主文。
中    華    民    國      九十二     年       六       月     二十四    日
                              臺灣高等法院高雄分院刑事第三庭
                                  審判長法官  周賢銳
                                        法官  謝宏宗
        法官  黃建榮
右正本證明與原本無異。
不得再抗告。
                                  法院書記官  鄭翠芬
中    華    民    國      九十二     年       六       月     二十四    日


司法院資訊處製作；財團法人民間司法改革基金會備份。
